【裁判字號】    97,抗,215
【裁判日期】    970812
【裁判案由】    本票裁定
【裁判全文】
臺灣臺中地方法院民事裁定  97年度抗字第215號
抗  告  人  甲○○
抗  告  人  乙○○
相  對  人  三信商業銀行股份有限公司
法定代理人  丙○○
上列當事人間聲請本票准許強制執行事件，抗告人對於民國97年
5 月20日本院簡易庭所為97年度司票字第3291號裁定提起抗告，
本院合議庭裁定如下：
    主    文
抗告駁回。
抗告程序費用新臺幣壹仟元由抗告人連帶負擔。
    理    由
一、按就非訟事件之抗告，除本法另有規定外，準用民事訴訟法
    關於抗告程序之規定，非訟事件法第46條定有明文。而提起
    民事抗告，應依民事訴訟法第488條第1項、第495條之1第1
    項、第441條第1項之規定提出抗告狀，抗告狀中則應表明：
    (一)當事人及法定代理人；(二)原裁定及對於該裁定抗告之陳述
    ；(三)對於原裁定不服之程度及應如何廢棄或變更之聲明；(四)
    抗告理由，此為法定程式要件。又抗告不合法者，抗告法院
    應以裁定駁回之，但其情形可以補正者，應定期間先命補正
    ，逾期不為補正者，抗告法院得以裁定駁回其抗告，亦為民
    事訴訟法第495條之1第1項、第444條第1項所明文。
二、次按本票執票人，依票據法第123條規定，聲請法院裁定許
    可對發票人強制執行，係屬非訟事件，此項聲請之裁定，及
    抗告法院之裁定，僅依非訟事件程序，以審查強制執行許可
    與否，並無確定實體上法律關係存否之效力，如發票人就票
    據債務之存否有爭執時，應由發票人提起確認之訴，以資解
    決，最高法院著有57年台抗字第76號判例可資參照。本件相
    對人主張：其執有抗告人為共同發票人，如原裁定所示之本
    票1 紙，並免除作成拒絕證書，詎提示未獲付款，依票據法
    第123 條規定聲請裁定許可強制執行等情，已據提出本票1
    紙為證。抗告人提起本件抗告，僅泛言本件債務尚有糾葛云
    云，並未陳明上開本票有何不應依票據法第123 條規定許可
    強制執行之具體理由，經本院於民國97年7 月9 日通知抗告
    人於收受裁定5 日內提出具體抗告理由，抗告人已於97年7
    月11日收受，有送達證書在卷可稽，其迄今仍未補正，故其
    抗告自非合法，應予駁回。
三、另對於非訟事件，依法應由關係人負擔費用者，法院裁定命
    關係人負擔時，應一併確定其數額，非訟事件法第24條第1
    項定有明文。爰依法確定本件抗告程序費用額如主文第2項
    所示。
四、依非訟事件法第46條、第21條第2項、第24條第1項，民事訴
    訟法第495 條之1 第1 項、第444 條第1 項、第95條、第85
    條第2項，裁定如主文。
中    華    民    國    97    年    8     月    12    日
                    民事第三庭  審判長法  官  林洲富
                                      法  官  林源森
                                      法  官  林慧貞
正本係照原本作成
本裁定不得再抗告
中    華    民    國    97    年    8    月     12     日
                                      書記官


司法院資訊處製作；財團法人民間司法改革基金會備份。
